臺灣基隆地方法院民事裁定　
110年度基簡字第961號
原      告  林宥鈞  
被      告  財政部國有財產署北區分署

法定代理人  郭曉蓉  
訴訟代理人  陳貞樺  
            張漢榮律師
上列當事人間請求確認租賃關係存在等事件，本院裁定如下：
    主      文
本件訴訟標的之價額核定為新臺幣壹仟萬零壹元。
原告應於收受本裁定送達後五日內補繳第一審裁判費新臺幣玖萬
玖仟零捌拾捌元，逾期不繳，即駁回其訴。
    理  由
一、按提起民事訴訟應依民事訴訟法第77條之13規定繳納裁判費
    ，此為必須具備之程式；又核定訴訟標的之價額，以起訴時
    之交易價額為準，無交易價額者，以原告就訴訟標的所有之
    利益為準；以一訴主張數項標的者，其價額合併計算之，但
    所主張之數項標的互相競合或應為選擇者，其訴訟標的價額
    ，應依其中價額最高者定之，民事訴訟法第77條之1第2項、
    第77條之2第1項分別定有明文。本件原告係以訴之客觀預備
    合併方式對被告財政部國有財產署北區分署提起本件訴訟，
    前經本院於民國110年9月27日以110年度補字第591號裁定就
    先位聲明之訴訟標的價額核定為新臺幣(下同)47,952元，應
    繳納第一審裁判費1,000元，固然無誤。
二、然原告對於被告提出多項訴訟標的，依據上開規定，本件應
    依原告之訴訟標的逐一認定其訴訟標的價額後，再判斷各訴
    訟標的間為獨立或相互競合、選擇關係，以認定應繳納之第
    一審裁判費。觀諸原告後位之訴聲明：確認被告無適用民法
    第767條訴請原告拆除門牌號碼基隆市○○區○○街000號及其增
    建部分、162號、162號2樓房屋(下合稱系爭房屋)之權利或
    系爭房屋有權使用基隆市○○區○○段00000000000000地號土地
    (下合稱系爭土地)之法律關係存續於被告。則原告就此部分
    所受有之客觀上利益即系爭房屋免予拆除所得獲取之利益，
    應以系爭房屋起訴時之交易價額為準，並應以此核定訴訟標
    的價額，又系爭房屋前經由原告拍定取得其所有權，系爭房
    屋之拍定金額為10,000,001元，是後位聲明之訴訟標的價額
    應核定為10,000,001元。本件先位之訴、後位之訴所主張之
    數項標的為競合關係，而先位聲明之價額業經核定為47,952
    元，再依民事訴訟法第77條之2第1項後段規定，與備位聲明
    之價額10,000,001元相較，依前揭說明，自應依價額最高者
    定之。準此，本件訴訟標的價額核定為10,000,001元，依民
    事訴訟法第77條之13規定應徵第一審裁判費100,088元，扣
    除前已繳納裁判費1,000元外，尚應補繳99,088元。
三、當事人對於本院核定訴訟標的價額之裁定，得於10日內抗告
    。故原告至遲應於本院上開核定訴訟標的價額之裁定確定後
    5日內補繳裁判費99,088元，逾期未補正，即駁回其訴。
四、依民事訴訟法第77條之1、第249條第1項但書規定，裁定如
    主文。
中　　華　　民　　國　　110 　年　　11　　月　　17　　日
                  民事庭法  官  徐世禎
以上正本係照原本作成。
如不服本裁定關於核定訴訟標的價額部分，應於送達後10日內向
本院提出抗告狀，並繳納抗告費新臺幣1,000 元；其餘關於命補
繳裁判費部分，不得抗告。
中　　華　　民　　國　　110 　年　　11　　月　　17　　日
                        書記官  張雅婷